

Ho iniziato il mio percorso come sviluppatore front-end nell'ottobre 2023, frequentando un corso intensivo full-time presso la Coding Academy della 24 Ore Business School. Qui ho appreso le basi dello sviluppo web e tecnologie avanzate come NgRx e RxJS.

Da marzo 2024 lavoro come sviluppatore front-end, affinando le mie competenze nella gestione di task complesse, nel problem solving e nel coordinamento da remoto con il team per garantire la consegna puntuale dei progetti.

Durante questo periodo ho acquisito esperienza nell'uso di tecnologie moderne come Dynamsoft, AG Grid e ngx-datatable, migliorando significativamente la mia capacità di costruire interfacce utente dinamiche e performanti.

PROFILO

Luogo e data di nascita:

Asola (MN), 15/03/1995

Residenza:

piazza San Silvestro, 10, Calvisano (BS)

Domicilio:

via Alessandro Manzoni, 9, Seveso (MB)

CONTATTI:

Cellulare 351 83 41 044

E-mail

baratti.lorenzo3@gmail.com

LinkedIN

Lorenzo Baratti

HOBBY

Informatica: riparazione dispositivi, assemblaggio pc

Motociclismo: esplorazioni in montagna, unendo la passione per la velocità e la natura. Sfide in circuiti motociclistici e pitbike.

Videogiochi: RPG, FPS e simulativi, particolare interesse per i giochi soulslike e multiplayer competitivi

LORENZO BARATTI

FORMAZIONE

Ottobre 2023 - Marzo 2024

Corso Sviluppatore Web cinque mesi full time, 24ORE Business School Principali tematiche affrontate: Front-end web development, HTML, CSS, Javascript, UX/UI design, Angular, TypeScript, Github

Giugno 2014

Diploma di Maturità – Liceo Scientifico Scienze Applicate presso l'Istituto IIS Giorgi, Milano Votazione: 74/100

ESPERIENZE LAVORATIVE

Marzo 2024 – Ottobre 2024

Junior Front-End Web Developer, Moi Studio, remote, attività svolte:

- Sviluppato applicazione web evolvendo la versione 1.0 precedente.
- Migliorati aspetti logici e ottimizzata l'interfaccia utente.
- Progettata nuova interfaccia per la gestione dei DDT.
- Integrate API del back end nell'applicazione.
- Implementata SDK Dynamsoft per scansione documenti.
- Utilizzato AG Grid per tabelle dinamiche.
- Gestito lo sviluppo e testing in ambiente Docker.

Luglio 2017 – Maggio 2023

Concession Manager, MoreCover, La Rinascente Milano e Roma Attività svolte: Responsabile della gestione, creazione e apertura di due punti vendita per MoreCover, ne La Rinascente di Milano e Roma.

- Supervisione di due team di 4 persone
- Reclutamento, selezione, orientamento e formazione di nuovi dipendenti

Febbraio 2019 – Maggio 2023

Venditore commerciale, MoreCover, nord Italia

Attività svolte:

- Ricerca nuovi clienti e mantenimento delle relazioni
- Preparazione e aggiornamento listini vendita
- Raggiungimento di obiettivi di vendita

COMPETENZE LINGUISTICHE E CORSI

Inglese: livello C1

Corso di General e Business English con certificazione EF, 24ORE Business School

COMPETENZE WEB DEVELOPING

Strumenti utilizzati durante il Corso 24ORE Business School: HTML, CSS, Javascript, UX/UI design, Angular, TypeScript, Python, NgRx, Ionic, Electron

2023

Corso di Excel for Business , 24ORE Business School IBM Full Stack Software Developer Professional Certificate

2022

Google Digital Training – Digital Marketing Course

2021

Specialization in The Art of Sales: Mastering the Selling Process, Northwestern University, Illinois USA